【裁判字號】    98,親,34
【裁判日期】    980915
【裁判案由】    否認婚生子女
【裁判全文】
臺灣苗栗地方法院民事判決                98年度親字第34號
原        告  丙○○
                          1號.
被        告  丙○○之子
兼法定代理人  甲○○
上列當事人間否認婚生子女事件，本院於民國98年9 月8 日言詞
辯論終結，判決如下：
    主    文
確認被告即原告丙○○之子（男，民國98年7 月18日出生）非原
告丙○○自被告甲○○受胎所生之婚生子女。
訴訟費用由被告負擔。
    事實及理由
一、原告起訴主張：原告丙○○與被告甲○○於民國94年6 月19
    日結婚，惟婚後兩造感情不睦，原告遂於96年12月間返回娘
    家居住，分居期間與訴外人乙○○發生性行為而受胎，嗣於
    98年7 月18日產下被告丙○○之子。原告與被告甲○○雖於
    97年12月5 日離婚並辦妥離婚登記，然因被告丙○○之子係
    在原告與被告甲○○婚姻存續期間所受胎，依法推定為被告
    甲○○之婚生子，惟被告丙○○之子確非原告自被告甲○○
    受胎所生，實係原告與訴外人乙○○所生，此有柯滄銘婦產
    科診所進行親子血緣鑑定結果，訴外人乙○○與丙○○之子
    親子關係概率為99.999789 ﹪，堪予確認訴外人乙○○係被
    告丙○○之親生父親。爰於法定期限內依民法第1063條之規
    定，訴請確認被告丙○○非原告自被告甲○○受胎所生之婚
    生子，而聲明如主文所示。
二、被告則陳述以：對原告所為陳述及聲明不爭執，並同意鑑定
    報告之內容等語。
三、按關於認諾及訴訟上自認或不爭執事實之效力之規定，於否
    認子女之訴，不適用之，此觀民事訴訟法第594 條、第589
    條之規定自明。本件被告雖對原告所主張之事實不爭執，然
    依上開法律規定，本院仍須調查證據以資審認原告所主張之
    事實是否為真實，不得逕以被告之視為自認即認為原告主張
    之事實為可採，先予敘明。
四、次按，妻之受胎，係在婚姻關係存續中者，推定其所生子女
    為婚生子女；前項推定，如夫妻之一方能證明子女非為婚生
    子女者，得提起否認之訴；但應於夫妻之一方知悉該子女非
    為婚生子女之時起，2 年內為之；民法第1063條定有明文。
    又稱婚生子女者，謂由婚姻關係受胎而生之子女；從子女出
    生日回溯第181 日起至第302 日止，為受胎期間；民法第10
    61條、第1062條第1 項亦有明白規定。
五、查原告上開主張，業據提出戶籍謄本、出生證明及柯滄銘婦
    產科血緣鑑定報告書等件附卷為證；佐以證人乙○○於本院
    審理時到庭證述略以：曾與原告發生性關係，曾配合到場與
    原告之子作親子血緣鑑定，鑑定結果顯示證人與原告之子有
    直系血親之親子血緣關係屬實等語；堪信原告前開主張為真
    實。從而，原告之子受胎期間雖在原告與被告婚姻關係存續
    中，受推定為原告與被告之婚生子女，惟依上開說明，原告
    之子既非其生母即原告自被告受胎所生，實係原告與證人乙○○所生，則原告依前揭法條之規定，於知悉子女出生之日
    （民國98年7 月18日）起2 年內，提起本件否認婚生子女之
    訴，請求確認原告之子非原告自被告受胎所生之子，即有理
    由，應予准許。
六、因本案事證已臻明確，兩造其餘主張陳述及所提之證據，均
    毋庸再予審酌，附此敘明。
七、據上論結，原告之訴為有理由，依民事訴訟法第78條規定，
    判決如主文。
中    華    民    國    98    年     9     月    15    日
                  家事法庭    法  官   李麗萍
以上正本係照原本作成。
如對本判決上訴，須於判決送達後20日之不變期間內，向本院提
出上訴狀，並繳納上訴費4,500 元。
                              書記官   曾建和
中    華    民    國    98    年     9     月    15    日


司法院資訊處製作；財團法人民間司法改革基金會備份。
